【裁判字號】    91,易,569
【裁判日期】    920506
【裁判案由】    竊盜
【裁判全文】
臺灣宜蘭地方法院刑事判決                          九十一年度易字第五六九號
    公  訴  人  臺灣宜蘭地方法院檢察署檢察官
    被      告  壬○○
右列被告因竊盜案件，經檢察官聲請簡易判決處刑（九十一年度偵字第二四七０號）
，本院羅東簡易庭認為不宜以簡易判決處刑，移
辦（九十一年度偵字第二四八六號、九十二年度偵字第七四號、第二二九號），本院
判決如左：
    主  文
壬○○共同連續竊盜，處有期徒刑肆月，如易科罰金，以參佰元折算壹日。扣案鑰匙
壹支沒收。
    事  實
一、壬○○前因偽造貨幣案件，於民國九十年七月十七日經本院判處有期徒刑一年八
    月，緩刑四年確定，現正緩刑中，竟不知悔改，基於意圖為自己不法所有之概括
    犯意，連續於（一）九十一年八月十六日凌晨一時三十分許，在宜蘭縣五結鄉○○路五十二之七號前，竊取翊騰企業有限公司（以下簡稱「翊騰公司」）所有之
    鐵板二塊（價值約新臺幣一百五十元），並央請不知情之己○○駕駛丙○○所有
    車牌號碼ＩＷ─八一三一號自用小貨車運送而得手，嗣為翊騰公司負責人癸○○
    發覺而報警處理；（二）復於九十一年十二月三十一日晚間八時許，與丁○○共
    同基於意圖為自己不法所有之犯意聯絡，在宜蘭縣羅東鎮○○○路四十二號前，
    由丁○○以其所有之機車鑰匙一支，竊取官月英所有而由辛○○騎用之ＧＲＶ─
    四三九號重型機車一部，壬○○則在旁把風，嗣於九十二年一月二日晚間十一時
    三十分許，在宜蘭縣五結鄉○街路一之十一號「格威頓汽車旅館」為警所獲，並
    循線扣得丁○○所有之機車鑰匙一支（丁○○部分由檢察官另案偵辦）。
二、案經宜蘭縣警察局羅東分局報請臺灣宜蘭地方法院檢察署檢察官偵查起訴。
    理  由
一、右揭事實，業據被告壬○○於警訊、偵查及本院調查、審理中供承不諱，並經共
    犯丁○○於本院調查中坦承屬實，核與被害人即翊騰公司代表人癸○○、辛○○
    於警訊中指訴情節相符，亦經證人丙○○、己○○於警訊、偵查及本院調查中均
    陳稱：不知被告竊盜等語在卷。又鋼板二塊及車牌號碼ＧＲＶ─四三九號機車一
    部已為被害人領回，有翊騰公司基本資料查詢一件、贓物認領保管單二紙及機車
    棄置位置照片二張在卷可稽。是本件事證明確，被告犯行均堪予認定。
二、核被告壬○○所為，係犯刑法第三百二十條第一項之竊盜罪。被告與丁○○二人
    ，就犯罪事實（二）部分之犯罪行為有犯意之聯絡及行為之分擔，為共同正犯。
    被告先後多次竊盜犯行，時間緊接，方法相同，觸犯構成要件相同之罪，顯係基
    於概括犯意反覆為之，為連續犯，應依刑法第五十六條之規定論以一罪，並加重
    其刑。起訴書就右揭犯罪事實，雖僅論列被告竊取翊騰公司鐵板二塊部分，餘則
    未予論列，惟查該漏未論列部分與起訴書已論列部分，有裁判上一罪關係，本院
    自得併予審究之，附此敘明。爰審酌被告之素行、犯罪動機、手段、造成之危害
    及犯罪後之態度等一切情狀，量處如主文所示之刑，並易科罰金之標準，以示儆
    懲。扣案鑰匙一支，為共犯丁○○所有，且供被告及共犯丁○○二人犯罪所用之
    物，業據被告及丁○○供明在卷，爰依刑法第三十八條第一項第二款之規定沒收
    之。
三、至檢察官移送併案（九十一年度偵字第二四八六號、九十二年度偵字第二二九號
    ）以被告基於竊盜之概括犯意，先於（一）九十一年八月三十日凌晨一時十六分
    許，與戊○○、甲○○、子○○等人共同基於意圖為自己不法所有之犯意聯絡，
    在宜蘭縣五結鄉○○路○段四十五號「建義水電行」前，竊取庚○○所有之電纜
    線一批；後於（二）九十二年一月二日不詳時點，與丁○○共同基於意圖為自己
    不法所有之犯意聯絡，在宜蘭縣五結鄉○○路四十三號前，竊取乙○○所有之熱
    水器一台，因認被告此部分亦涉有共同連續竊盜罪嫌云云。訊之被告堅決否認有
    此部分之竊盜犯行，就併案（一）部分辯稱：當日僅係經過現場，停下來與子○○等人說話，發覺渠等正在行竊就離開，並未參與竊盜犯行等語；而就（二）部
    分辯稱：查獲之熱水器係乙○○拆下不要的，乙○○說不值錢，並說伊要就給伊
    ，伊才與丁○○一同將熱水器搬走，並未竊取熱水器等語。經查：就右揭（一）
    部分，證人戊○○固於警訊中指稱：「由「馬沙」（即甲○○）駕駛自小貨車，
    「蘇仔」（即子○○）準備油壓剪一支，「阿欽」（即被告）事先帶「蘇仔」去
    勘查地形，再由我和「馬沙」、「蘇仔」共同下受行竊，過程中「阿欽」有到場
    觀看，但沒有下手」等語（見九十一年度偵字第二四八六號警訊卷第一頁背面）
    並有現場監視器翻拍之照片二張附於偵查卷可參，足認被告坦承於案發當時確出
    現於現場等情無訛，然證人甲○○、子○○於警訊及本院調查中均證稱被告並未
    參與此部分竊取電纜線之犯行，而被害人庚○○亦陳稱：當日係遭三名竊嫌駕駛
    一部小貨車來偷竊（見九十一年度偵字第二四八六號警訊卷第十五頁），證人戊○○於本院調查中亦陳稱：被告是後來才去，他看到渠等就過來說話，當天是渠
    與甲○○、子○○一同行竊，被告來時渠等已經偷完電纜線，除了渠等三人沒有
    其他人一起竊盜等語（見本院九十二年一月十六日訊問筆錄），堪信被告應無參
    與此部分之犯行。另就併案（二）部分，被害人乙○○固於警訊中陳稱被告及丁○○二人取走熱水器變賣一節並不知情等語（見九十二年度偵字第二一九號警訊
    卷第十頁背面），然被害人乙○○於本院調查中陳稱：被告確實有告訴伊要熱水
    器，伊在警訊中說被告沒有問伊，事實上被告確實有說要熱水器的事，伊有同意
    ，只是被告沒有告訴伊要將熱水器拿去變賣，但是被告拿熱水器部分確實有告訴
    伊，伊認為那個東西沒有價值，也告訴警察說不要提出告訴等語（見本院九十二
    年四月三日訊問筆錄），堪信該熱水器應係被害人乙○○同意被告拿取，被告並
    未涉有此部分之竊盜犯行。綜上，既無證據證明被告確有此二部分之犯行，則顯
    與本案前揭犯行並無裁判上一罪之關係，本院自無從併予審判，應退由檢察官另
    依法妥適卓辦，附此敘明。
據上論斷，應依刑事訴訟法第四百五十二條、第二百九十九條第一項前段、刑法第二
十八條、第五十六條、第三百二十條第一項、第四十一條第一項、第三十八條第一項
第二款、罰金罰鍰提高標準條例第一條前段、第二條，判決如主文。
本案經檢察官劉憲英到庭執行職務。
中      華        民      國       九十二     年     五     月     六   日
                                   臺灣宜蘭地方法院刑事第二庭
                                       審判長法  官    黃  永  勝
                                             法  官    鄭  貽  馨
                                             法  官    郭  顏  毓
右正本證明與原本無異。
如不服本判決，應於判決送達後十日內，向本院提出上訴狀。（應附繕本）
                                             書記官    莊  淑  茹
中      華        民      國       九十二     年     五     月     七
附錄本案論罪科刑法條全文：
刑法第三百二十條
意圖為自己或第三人不法之所有，而竊取他人之動產者，為竊盜罪，處五年以下有期
徒刑、拘役或五百元以下罰金。
意圖為自己或第三人不法之利益，而竊佔他人之不動產者，依前項之規定處斷。
前二項之未遂犯罰之。


司法院資訊處製作；財團法人民間司法改革基金會備份。
